臺灣臺南地方法院刑事判決              100年度訴字第751號
公  訴  人  臺灣臺南地方法院檢察署檢察官
被      告  康錦華
上列被告因違反槍砲彈藥刀械管制條例案件，經檢察官提起公訴
（100年度偵字第7612、7681號），被告於準備程序中就被訴事
實為有罪之陳述，本院合議庭裁定改依簡式審判程序審理，判決
如下：
    主  文
康錦華未經許可，持有槍砲之主要組成零件，累犯，處有期徒刑
捌月，併科罰金新臺幣壹萬元，罰金如易服勞役，以新臺幣壹仟
元折算壹日。扣案之土造金屬撞針枝均沒收。
    事  實
一、康錦華前於民國99年間因施用毒品案件，經本院判處有期徒
    刑4月確定，甫於100年3月10日易科罰金執行完畢。詎其不
    知悔改，明知土造金屬撞針屬槍砲之主要組成零件，未經主
    管機關許可，不得非法持有，竟未經許可，於84年間，基於
    非法持有槍砲主要組成零件之犯意，在臺南市歸仁區某處「
    捷豹模型店」內，以不詳價格，購買含有槍砲主要組成零件
    土造金屬撞針之模型槍3枝，並自該時起非法持有之。嗣康
    錦華於不詳時間拆卸上開3枝模型槍，並將該3枝土造金屬撞
    針及非屬槍砲主要組成零件之3枝金屬槍身等物分離存放，
    置於臺南市歸仁區○○○街28巷22號住處，而於100年3月17
    日上午8時30分許，警方持搜索票前往上開地點執行搜索時
    ，當場扣得該土造金屬撞針3枝。
二、案經臺灣臺南地方法院檢察署檢察官偵辦他案後發現自動檢
    舉偵查起訴。
    理  由
一、本件被告所犯係死刑、無期徒刑、最輕本刑為3年以上有期
    徒刑以外之罪，其於本院準備程序中就被訴事實為有罪之陳
    述，經法官告知被告簡式審判程序之旨，並聽取公訴人、被
    告之意見後，由本院合議庭依刑事訴訟法第273條之1第1項
    規定，裁定由受命法官獨任進行簡式審判程序，依刑事訴訟
    法第273條之2、第159條第2項之規定，不適用傳聞法則有關
    限制證據能力之相關規定，合先敘明。
二、上揭事實，業據被告於本院訊問時坦承不諱，復有查獲扣案
    物品之照片在卷（見偵二卷第22至27頁），及扣案之金屬撞
    針3枝為憑。上開扣案零件經送內政部警政署刑事警察局鑑
    定及函詢內政部，其鑑定結果認該3枝土造金屬撞針係內政
    部86年11月24日（台）內警字第8670683號公告之槍砲主要
    組成零件，有內政部警政署刑事警察局100年5月5日刑鑑字
    第1000039407號鑑定書及該部100年5月17日內授警字第1000
    871142號函在卷可佐（見偵二卷第7至9頁），堪認扣案之土
    造金屬撞針3枝，係屬槍砲彈藥刀械管制條例第4條第2項所
    列管之槍砲主要組成零件。是被告上開任意性自白，核與事
    實相符，而可採信。綜上所述，本案事證明確，被告上開犯
    行洵堪認定，應予依法論科。
三、核被告所為，係犯槍砲彈藥刀械管制條例第13條第4 項未經
    許可持有槍砲主要組成零件罪。又被告以一持有行為，同時
    持有3枝土造金屬撞針，應依刑法第55條前段想像競合犯之
    規定，從一罪處斷。又被告有事實欄所載犯罪科刑及執行情
    形，有本院被告前案紀錄表可按，被告持有扣案土造金屬撞
    針之槍砲主要組成零件之行為，係屬繼續犯，持有行為繼續
    至100年3月17日為警查獲時始告終止，係於五年以內故意再
    犯有期徒刑以上之罪，為累犯，應依刑法第47條第1項規定
    加重其刑。爰審酌被告無視法律之禁止，於店面購入模型槍
    後，拆卸槍內之土造金屬撞針3枝，而持有之，危害社會治
    安，惟念及被告於犯後已坦承犯行，及其犯罪動機、目的、
    手段、素行、檢察官求刑之刑度等一切情狀，量處如主文所
    示之刑，並就罰金部分諭知易服勞役之折算標準。扣案土造
    金屬撞針3 枝，為槍砲主要組成零件，且係被告持有之違禁
    物，均應依刑法第38條第1項第1款宣告沒收。另扣案槍身3
    支、彈匣4個、滑套3個、護弓2個、槍管1支、除上開土造金
    屬撞針3枝以外之槍枝零件1包等物，並非違禁物，且與本件
    持有槍砲主要組成零件犯行無關，爰均不予宣告沒收，附此
    敘明。
據上論斷，應依刑事訴訟法第273條之1、第299條第1項前段，槍
砲彈藥刀械管制條例第13條第4項，刑法第11條前段、第55條前
段、第47條第1項、第42條第3項、第38條第1項第1款，判決如主
文。
本案經檢察官薛雯文到庭執行職務。
中    華    民    國   100    年    8     月    11    日
                  刑事第十庭    法  官  蔡孟珊
以上正本證明與原本無異。
如不服本判決應於收受本判決後10日內向本院提出上訴書狀，並
應敘述具體理由。其未敘述上訴理由者，應於上訴期間屆滿後20
日內向本院補提理由書狀（均須按他造當事人之人數附繕本）「
切勿逕送上級法院」。
                                書記官  何小玉
中    華    民    國   100    年    8     月    12    日
附錄本案論罪科刑法條全文：
槍砲彈藥刀械管制條例第13條
未經許可，製造、販賣或運輸槍砲、彈藥之主要組成零件者，處
 3 年以上10 年以下有期徒刑，併科新台幣 700 萬元以下罰金
。
未經許可，轉讓、出租或出借前項零件者，處 1 年以上 7 年以
下有期徒刑，併科新台幣 500 萬元以下罰金。
意圖供自己或他人犯罪之用，而犯前 2 項之罪者，處 5 年以上
有期徒刑，併科新台幣 1000 萬元以下罰金。
未經許可，持有、寄藏或意圖販賣而陳列第 1 項所列零件者，
處 6 月以上5 年以下有期徒刑，併科新台幣 300 萬元以下罰金
。
第 1 項至第 3 項之未遂犯罰之。